臺灣雲林地方法院刑事判決
109年度侵訴字第36號
公  訴  人  臺灣雲林地方檢察署檢察官
被      告  陳俊平


指定辯護人  本院公設辯護人郭雅琳  
上列被告因妨害性自主案件，經檢察官提起公訴（109年度偵字
第5421號），本院判決如下：
    主  文
乙○○犯強制性交未遂罪，處有期徒刑壹年拾月。緩刑伍年，緩刑
期間付保護管束，並應於本判決確定之日起參年內，每月到地區
醫院等級以上之醫療院所接受適當之精神治療或心理輔導至少貳
次，並按季提出就診資料，及參加與性別教育相關之法治教育參
場次。
    事  實
一、乙○○因與女友求歡不成而吵架，於民國109年7月5日上午6時
    39分許，騎乘車牌號碼000-0000號普通重型機車，行經雲林
    縣大埤鄉聯美村聯美大橋附近時，見BL000-A109084（真實
    姓名年籍詳卷，下稱甲女）獨自在某農地（地號詳卷）除草
    ，竟基於強制性交之犯意，將上開機車停在聯美大橋附近防
    汛道路後徒步靠近甲女，隨即用手自後抱住甲女脖子下方肋
    骨處，再以手掌摀住甲女臉部，而遮住甲女嘴巴及眼睛，控
    制甲女之身體，以此強暴（起訴書漏載）之違反意願方式欲
    對甲女為強制性交行為，因甲女不斷掙扎、喊叫，並揮舞手
    中鐮刀反抗，乙○○遭鐮刀劃傷而逃離現場，始未得逞。嗣經
    甲女報警處理，為警調取案發現場附近之路口監視器，發現
    乙○○所騎乘之機車，循線查獲乙○○，而悉上情。
二、案經甲女訴由雲林縣警察局斗南分局報告臺灣雲林地方檢察
    署檢察官偵查起訴。
    理  由
壹、程序方面：
一、依性侵害犯罪防治法第12條第2項之規定，司法機關所製作
    必須公示之文書，不得揭露被害人之姓名、出生年月日、住
    居所及其他足資識別被害人身分之資訊。本件判決書為避免
    告訴人甲女之身分遭揭露，關於甲女之姓名或年籍資料，因
    有揭露足以識別甲女身分資訊之虞，爰依前揭規定，僅記載
    代號或代稱（真實姓名、年籍等資料詳本院密卷第9頁、偵
    密卷第3頁）。
二、按被告以外之人於審判外之言詞或書面陳述，除法律有規定
    者外，不得作為證據；被告以外之人於審判外之陳述，雖不
    符刑事訴訟法第159條之1至第159條之4規定，而經當事人於
    審判程序同意作為證據，法院審酌該言詞陳述或書面陳述作
    成時之情況，認為適當者，亦得為證據，同法第159條第1項
    、第159條之5第1項定有明文。經查，本判決以下所引用被
    告以外之人於審判外陳述之言詞或書面陳述，檢察官、被告
    乙○○及辯護人於本院準備程序、審理時均陳明同意作為證據
    使用，本院審酌該等言詞或書面陳述作成時並無違法或不當
    之情況，亦無違法取證等瑕疵，且與待證事實具有關聯性，
    認以之作為證據應屬適當，均有證據能力。
貳、實體方面：
一、上開犯罪事實，業據被告於警詢、偵訊、本院準備程序及審
    理程序均坦承在案，並供承：當時一時衝動，臨時起意，想
    對該婦人強制性交，就是與她為性行為等語歷歷（偵卷第9
    至12頁、第49至50頁；本院卷第44至45頁、第103至105頁）
    ，核與證人即告訴人甲女於警詢、偵訊時證述（含指認）之
    被害情節大致相符（偵卷第13至21頁、第57至59頁），復據
    證人王月雲於警詢時證述：案發時在家有聽見女子呼救聲，
    喊了20幾聲，接著1名男子從田裡走過來，之後騎乘機車離
    去…該名男子大約30來歲，身形胖，肚子很圓，穿著淺色短
    袖衣服等語歷歷（警卷第23、24頁），並有車牌號碼000-00
    00號普通重型機車車輛詳細資料報表（車主：陳柯秀英即被
    告祖母）（偵卷第35頁，併參本院卷第101頁被告所述）、
    路口監視器畫面截圖、現場蒐證照片、被告就醫照片（偵卷
    第25至33頁）、性侵害犯罪事件通報表（偵密卷第5至9頁）
    、甲女之性侵害案件真實姓名與代號對照表（本院密卷第9
    頁；偵密卷第3頁）在卷可稽，足認被告之自白與事實相符
    ，堪以採信。
二、按刑法之未遂犯，係指已經著手於犯罪構成要件行為之實行
    ，而尚未完全實現法定犯罪構成要件者而言（最高法院96年
    度台上字第7393號刑事判決參照）。又犯罪之著手，係指行
    為人為實現犯意而開始實行犯罪構成要件之行為而言（最高
    法院98年度台上字第2248號刑事判決參照）。而刑法第221
    條第1項強制性交罪之犯罪構成要件為：「對於男女以強暴
    、脅迫、恐嚇、催眠術或其他違反其意願之方法而為性交。
    」係以強暴等行為為犯罪構成要件。是行為人基於強制性交
    之故意，對於被害人施加不法腕力物理力量之強暴行為，即
    係實現「強暴」之犯罪構成要件，著手該犯罪構成要件之實
    行，此觀最高法院28年上字第1467號刑事判決：「犯強姦罪
    之強暴、脅迫等方法，必以見諸客觀事實者為限，若犯人主
    觀上雖有行強之意，但在未著手強暴、脅迫等方法以前，因
    意外障礙而未及實施者，即不能以強姦未遂罪論擬。」亦釋
    之至明。查被告係基於欲以強制方式與甲女為性交行為之犯
    意，用手自後抱住甲女脖子下方肋骨處，再以手掌摀住甲女
    臉部，而遮住甲女嘴巴及眼睛，控制甲女之身體，屬於對甲
    女施以不法腕力之物理力量，依據前揭說明，被告顯已著手
    實行強制性交罪之強暴行為構成要件無誤。
三、綜上所述，本案被告主觀上具有強制性交之犯意，客觀上著
    手於犯行而不遂，事證明確，被告上開強制性交未遂之犯行
    已可認定，應依法論科。
四、論罪科刑：
　㈠核被告所為，係犯刑法第221條第2項、第1項之強制性交未遂
    罪。
　㈡被告已著手於強制性交犯行，因甲女掙扎、喊叫及揮舞鐮刀
    反抗，被告受傷逃離現場而未得逞，依刑法第25條第2項之
    規定減輕其刑。
　㈢爰審酌被告並無前科紀錄，素行良好，有臺灣高等法院被告
    前案紀錄表在卷可參；被告為滿足私慾，竟以強暴方式對素
    昧平生之甲女為強制性交未遂之犯行，因甲女以前揭方式極
    力掙脫，被告始未得逞，造成甲女為此擔心受怕，甚至影響
    到睡眠（參偵卷第59頁甲女所述），實在很不可取；衡酌被
    告犯後始終坦承犯行，犯後態度尚佳，並積極與甲女調解成
    立，業已履行調解條件完畢，有本院110年度司附民移調字
    第7號調解筆錄（本院卷第75、76頁）、被告提出之存摺影
    本（本院卷第117至121頁）附卷可參，被告有坦承悔過之具
    體表現，並節省有限之司法資源，參以甲女對此表示：被告
    已經履行賠償完畢，願意原諒被告，給被告1次自新的機會
    ，希望被告好好做人等語（本院卷第81、107頁），考量被
    告因向女友求歡不成有性衝動而為本案犯行之犯罪動機，被
    告自陳國小即經診斷罹患注意不足過動症，案發後亦經診斷
    罹患複合型注意力缺失過動疾患、伴有混合憂鬱情緒及焦慮
    之適應疾患，有定期就診服藥，控制情緒與注意力等情，目
    前受僱在蔬果合作農場從事批發工作，月薪新台幣3萬多元
    ，之前也曾經受僱在車行、冷凍庫、洗車廠工作，為高中畢
    業之教育程度，案發後仍與女友交往，家中有爺爺、奶奶、
    父親（已與母親離婚）之家庭狀況（本院卷第106至109頁；
    併參本院卷第123至179頁被告案發前曾至若瑟醫院小兒神經
    科就診之病歷資料；本院卷第53至63頁、第113頁被告案發
    後至若瑟醫院身心內科就診之病歷資料及診斷證明書；本院
    卷第115頁被告之戶口名簿影本），暨被告犯罪之目的、手
    段及檢察官、被告、辯護人對量刑之意見等一切情狀，量處
    如主文所示之刑。
　㈣緩刑部分：
　　被告未曾因故意犯罪受有期徒刑以上刑之宣告，已如前述，
    本院審酌上揭㈢所載各情，認被告係因一時失慮，致罹本案
    犯罪，經此次司法程序，當能知所警惕而無再犯之虞，其所
    宣告之刑以暫不執行為適當，爰依刑法第74條第1項第1款之
    規定，宣告緩刑5年，以啟自新。另為強化被告之法治觀念
    ，使其在緩刑期間內能深知反省，避免再犯，爰依刑法第74
    條第2項第6、8款之規定，命被告應於本判決確定之日起3年
    內，每月到地區醫院等級以上之醫療院所接受適當之精神治
    療或心理輔導至少2次，並按季提出就診資料，及參加與性
    別教育相關之法治教育3場次；又被告所犯係刑法第91條之1
    所列之罪，且本院對被告為刑法第74條第2項第6、8款預防
    再犯命令之宣告，是併依刑法第93條第1項第1、2款之規定
    ，諭知於緩刑期間付保護管束，俾兼收自新及警惕之效果。
五、應依刑事訴訟法第299條第1項前段，刑法第221條第2項、第
    1項、第25條第2項、第74條第1項第1款、第74條第2項第6款
    、第8款、第93條第1項第1款、第2款之規定，判決如主文。
本案經檢察官甲○○提起公訴，檢察官顏鸝靚到庭執行職務。
中　　華　　民　　國　 110　　年　　9 　　月　　22　　日
                  刑事第五庭    審判長法  官  梁智賢
                                      法  官  張恂嘉
                                      法  官  陳雅琪
以上正本證明與原本無異。
如不服本判決，應於判決送達後20日內，向本院提出上訴狀。（
須附繕本）
                                      書記官  林家莉
中　　華　　民　　國　　110 　年　　9 　　月　　22　　日
附錄法條：
中華民國刑法第221條
（強制性交罪）
對於男女以強暴、脅迫、恐嚇、催眠術或其他違反其意願之方法
而為性交者，處3年以上10年以下有期徒刑。
前項之未遂犯罰之。